臺灣高等法院高雄分院刑事判決
上　訴　人　臺灣高雄地方法院檢察署檢察官
被　　　告　甲○○
上列上訴人因被告違反毒品危害防制條例案件，不服臺灣高雄地
方法院94年度訴字第1609號中華民國94年6 月29日第一審判決（
起訴案號：臺灣高雄地方法院檢察署94年度毒偵字第3513號），
提起上訴，本院判決如下：
    主  文
原判決撤銷，發回台灣高雄地方法院。
    理　由
一、公訴意旨略以: 甲○○前於90年間因施用第一級毒品海洛因
    案件，經原審法院以90年度毒聲字第7418號裁定令入勒戒處
    所觀察勒戒，因認有繼續施用毒品傾向，再經原審法院以91
    年毒聲字第910 號裁定令入戒治處所強制戒治一年，並自91
    年3 月13日開始執行強制戒治，嗣因強制戒治已屆滿3 月，
    成效經評定為合格，無繼續戒治之必要，於91年8 月8 日停
    止強制戒治付保護管束，而被告於停止戒治付保護管束期間
    因再度施用毒品，再經原審法院以92年毒聲字第114 號裁定
    撤銷停止戒治，令入戒治處所施以強制戒治，嗣後因新法施
    行致無法執行戒治，而經臺灣高雄地方法院檢察署檢察官於
    93 年7月9 日以93年度戒毒偵字第796 號為不起訴處分。詎
    甲○○於5 年內，復基於施用第一級毒品海洛因之犯意，於
    94 年3月24日22時許，在高雄市新興區○○○路16號住處內
    以注射之方式施用第一級毒品海洛因1 次。嗣於94年3 月25
    日11時30分許，為警在高雄市○○區○○街9 號前查獲，並
    扣得毒品海洛因1 小包（淨重0.08公克，空包裝重0.22公克
    ）。認被告涉犯毒品危害防制條例第10條第1 項之施用第一
    級毒品罪嫌等語。
二、被告甲○○於警訊及檢察官偵查時坦承施用第一級毒品海洛
    因不諱（見警卷第2 頁、偵查卷第12頁）。而被告被查獲後
    ，經採集其尿液送驗，結果呈嗎啡陽性反應（以GC／MS方式
    檢驗），有高雄市立凱旋醫院94年4 月4 日轉碼編號000000
    00號濫用藥物尿液檢驗報告（見偵查卷第18、25頁）可資參
    證。另扣案海洛因1 包（淨重0.08公克，空包裝重0.22公克
    ），經送驗後，確含有海洛因成分，亦有法務部調查局94年
    6 月1 日調科壹字第220019968 號鑑定通知書附卷（見原審
    卷第19頁）可證。按海洛因施用入人體後，水解還原成嗎啡
    ，再循嗎啡之代謝方式排出體外，行政院衛生署藥物食品檢
    驗局以（73）藥檢壹字第030221號函說明綦詳。又被告之自
    白，非出於強暴、脅迫、利誘、詐欺、疲勞訊問、違法羈押
    或其他不當方法，且與事實相符者，得為證據，刑事訴訟法
    第156 第1 項定有明文。亦即被告之自白係出於自由意思，
    且與事實相符者，即有證據能力，本件被告迭次自白係出於
    自由意志，自得採為本件判決之基礎。又刑事訴訟法第 159
    條之4 規定: 「除前三條之情形外，下列文書亦得為證據：
    一除顯有不可信之情況外，公務員職務上製作之紀錄文書、
    證明文書。二除顯有不可信之情況外，從事業務之人於業務
    上或通常業務過程所須製作之紀錄文書、證明文書。三除前
    二款之情形外，其他於可信之特別情況下所製作之文書。」
    ，本件上揭衛生署函、高雄市立凱旋醫院之濫用藥物尿液檢
    驗報告及法務部調查局之毒品鑑定通知書，或係公務員職務
    上製作之文書或係從事業務之人於業務上或通常業務過程所
    須製作之文書，經查亦無顯不可信之情況，上開文書應具有
    證據能力。綜合上揭各證據資料研析，足認被告之自白連續
    施用第一級毒品海洛因，與事實相符，應堪採信。
三、按犯毒品危害防制條例第10條之罪，經觀察勒戒後，認有繼
    續施用毒品之傾向者，應由檢察官聲請法院裁定令入戒治處
    所施以強制戒治，強制戒治期滿，應由檢察官為不起訴處分
    。經強制戒治執行完畢釋放後，5 年內再犯第10條之罪，依
    92年1 月9 日修正施行之毒品危害防制條例第23條第2 項規
    定意旨，應由檢察官偵查起訴。被告先前於90年間因施用第
    一級毒品海洛因案件，經原審法院以90年度毒聲字第7418號
    裁定令入勒戒處所觀察勒戒，因認有繼續施用毒品傾向，再
    經原審法院以91年毒聲字第910 號裁定令入戒治處所強制戒
    治一年，並自91年3 月13日開始執行強制戒治，嗣因強制戒
    治已屆滿3 月，成效經評定為合格，無繼續戒治之必要，於
    91年8 月8 日停止強制戒治付保護管束，而被告於停止戒治
    付保護管束期間因再度施用毒品，再經原審法院以92年毒聲
    字第114 號裁定撤銷停止戒治，令入戒治處所施以強制戒治
    ，嗣後因新法施行致無法執行戒治，而經臺灣高雄地方法院
    檢察署檢察官於93年7 月9 日以93年度戒毒偵字第796 號為
    不起訴處分確定等情，有各該刑事裁定、臺灣高雄地方法院
    檢察署檢察官戒治處分執行指揮書、保護管束指揮書、不起
    訴處分書等在卷可稽（見原審卷第21-31 頁）。並有臺灣高
    等法院被告全國前案紀錄表可按。被告於觀察勒戒強制戒治
    為不起訴處分後，5 年內再犯本件毒品危害防制條例第10條
    之罪，是依前開說明，檢察官起訴，自無不合，應依法為實
    體上之判決。
四、原審為不受理之判決，不無違誤，檢察官上訴指摘原判決不
    當，為有理由，應由本院撤銷，為維持被告之審級利益，應
    發回原審法院。本件原審諭知不受理，第二審法院認為上訴
    有理由而發回該案件，依刑事訴訟法第372 條規定，不經言
    詞辯論為之。
據上論斷，應依刑事訴訟法第369 條第1 項但書、第372 條，判
決如主文。
中　　華　　民　　國　　94　　年　　9 　　月　　27　　日
                  刑事第二庭    審判長法  官  林正雄
                                      法  官  黃壽燕
                                      法  官  陳啟造
以上正本證明與原本無異。
如不服本判決應於收受本判決後10日內向本院提出上訴書狀，其
未敘述上訴理由者，並得於提起上訴後10日內向本院補提理由書
狀（均須按他造當事人之人數附繕本）「切勿逕送上級法院」。
中　　華　　民　　國　　94　　年　　9 　　月　　28　　日
　　　　　　　　　　　　　　　　　　　書記官  黃琳群
